臺灣花蓮地方法院刑事裁定
110年度撤緩字第64號
聲  請  人  臺灣花蓮地方檢察署檢察官
受  刑  人  江芃達



上列聲請人因受刑人公共危險案件（本院108年度花交簡字第483
號），聲請撤銷緩刑之宣告（110年度執聲字第359號），本院裁
定如下：
    主  文
江芃達之緩刑宣告撤銷。
    理  由
一、聲請意旨略稱：受刑人江芃達因公共危險案件，前經本院於
    民國108年12月30日以108年度花交簡字第483號判決處有期
    徒刑2月，緩刑2年，於109年2月10日確定。竟於緩刑期內即
    110年8月8日更犯公共危險案件，經本院於110年9月3日以11
    0年度花交簡字第168號判處有期徒刑3月，並於110年10月12
    日確定。足認原宣告之緩刑難收預期效果，而有執行刑罰之
    必要。核受刑人所為，已合於刑法第75條之1第1項第2款所
    定撤銷緩刑宣告之原因，爰依刑事訴訟法第476條規定聲請
    撤銷等語。
二、按受緩刑之宣告而有緩刑前因故意犯他罪，而在緩刑期內受
    得易科罰金之有期徒刑、拘役或罰金之宣告確定者，足認原
    宣告之緩刑難收其預期效果，而有執行刑罰之必要者，得撤
    銷其宣告。刑法第75條之1第1項第1款定有明文。參諸本條
    項款當時修正的立法理由略以：關於緩刑之撤銷，現行法第
    75條第1項固已設有2款應撤銷之原因；至得撤銷緩刑之原因
    ，則僅於保安處分章內第93條第3項與撤銷假釋合併加以規
    定，體例上不相連貫，實用上亦欠彈性，爰參酌德國及奧地
    利現行立法例增訂得撤銷緩刑之原因，其中現行關於緩刑前
    或緩刑期間故意犯他罪，而在緩刑期內受得易科罰金之有期
    徒刑之宣告者，列為應撤銷緩刑之事由，因認過於嚴苛，而
    排除第75條應撤銷緩刑之事由，移列至得撤銷緩刑事由，俾
    使「法官依被告再犯情節，而裁量是否撤銷先前緩刑之宣告
    」；其次，如有前開事由，但判決宣告拘役、罰金時，可見
    行為人仍未見悔悟，有列為得撤銷緩刑之事由，以資彈性適
    用，爰於第1項第1款、第2款增訂之。故本條採用裁量撤銷
    主義，賦與法院撤銷與否之權限，特於第1項規定實質要件
    為「足認原宣告之緩刑難收其預期效果，而有執行刑罰之必
    要」，供作審認之標準。是此「得」撤銷緩刑之情形，法官
    應依職權本於合目的性之裁量，妥適審酌被告所犯前後數罪
    間，關於法益侵害之性質、再犯之原因及情節是否重大、被
    告主觀犯意所顯現之惡性等情，是否已使前案原為促使惡性
    輕微之被告或偶發犯、初犯改過自新而宣告之緩刑，已難收
    其預期之效果，而確有執行刑罰之必要，此與刑法第75條第
    1項所定2款要件有一具備，即毋庸再行審酌其他情狀，即應
    逕予撤銷緩刑之情形不同。亦即本件需具備「足認原宣告之
    緩刑難收其預期效果，而有執行刑罰之必要者」之要件，方
    得撤銷。
三、經查：
　㈠受刑人因公共危險案件，前經本院於民國108年12月30日以10
    8年度花交簡字第483號判決處有期徒刑2月，緩刑2年，緩刑
    期間付保護管束，並應於該案判決確定之日起1年內，向執
    行檢察官指定之政府機關、政府機構、行政法人、社會或其
    他符合公益目的之機關或團體，提供100小時之義務勞務，
    於109年2月10日確定。竟於緩刑期內即110年8月8日更犯公
    共危險案件，經本院於110年9月3日以110年度花交簡字第16
    8號判處有期徒刑3月，並於110年10月12日確定，有上開判
    決書及臺灣高等法院前案紀錄表在卷可稽，是受刑人確有於
    緩刑內因故意犯他罪，而在緩刑期內受6月以下有期徒刑之
    宣告確定之事實，已堪認定。
　㈡受刑人於前案緩刑確定後，理當謹慎自制，加倍注意交通安
    全，以免再度造成他人生命、身體、財產等法益之侵害，然
    卻又罔顧政府近年三令五申「酒後不駕車」之禁令，詎其故
    意再犯後案相同罪質之犯罪，可徵其並未因前案偵、審、判
    決，促成尊重其他參與交通者之生命、身體安全之意識，形
    成不實行醉態駕駛等危險駕駛行為之反對動機，考量其前案
    與後案所犯2罪所侵害之法益均屬相同，手段亦大抵相當，
    且經本院調取受刑人執行緩刑付保護管束之觀護卷宗（109
    年度執護字第61號），核閱觀護卷宗內之相關資料，其中義
    務履行情況調查表，均載明倘緩刑期間故意更犯他罪，可能
    撤銷緩刑宣告，足認受刑人於觀護期間，亦已知悉倘若故意
    再犯則將撤銷緩刑。由上情形以觀，綜合前、後案之法益侵
    害性質、再犯之原因及情節是否重大、受刑人主觀犯意所顯
    現之惡性等情，顯見受刑人所犯並非惡性輕微之偶發犯，足
    認受刑人並非惡性輕微之偶發犯，其法律尊重意識之薄弱，
    衡酌本案受刑人刑罰執行之公共利益、對受刑人較適切之處
    遇方式，以及受刑人如執行刑罰因而所承受之惡害程度暨人
    身自由潛在不利益（仍屬得為易刑處分之自由刑）等因素，
    並聽取受刑人訊問時之意見（見本院卷第25至27頁），實難
    期待以前案之付保護管束緩刑宣告仍為對受刑人而言係較為
    適切之社會內處遇方式，難收原緩刑宣告期待社會內處遇所
    得發揮之處遇效果，依比例原則加以權衡，因認有執行刑罰
    之必要。
四、綜上所述，聲請意旨以受刑人於緩刑期內故意犯他罪，而在
    緩刑期內受6月以下有期徒刑之宣告確定，合於刑法第75條
    之1第1項第2款所定情形，聲請撤銷被告緩刑之宣告，經核
    並無不合，應予准許。
據上論斷，應依刑事訴訟法第476條，刑法第75條之1第1項第2款
，裁定如主文。
中　　華　　民　　國　　110 　年　　12　　月　　8 　　日
 　　　　　　　　 刑事第三庭    法　官　林育賢
上列正本證明與原本無異。
如對本裁定不服，應於送達後5日內，向本院提出抗告狀（應抄
附繕本）。因疫情而遲誤不變期間，得向法院聲請回復原狀。
中　　華　　民　　國　　110 　年　　12　　月　　9 　　日

                                書記官  鄭慧婷